【裁判字號】    99,抗,1456
【裁判日期】    990930
【裁判案由】    確定訴訟費用額
【裁判全文】
臺灣高等法院民事裁定                  99年度抗字第1456號
抗  告  人  財團法人法律扶助基金會
法定代理人  甲○○
抗告人因與相對人乙○○間確定訴訟費用額事件，對於中華民國
99 年6月30日臺灣士林地方法院99年度聲字第713號所為裁定提
起抗告，本院裁定如下：
    主  文
抗告駁回。
抗告訴訟費用由抗告人負擔。
    理  由
一、聲請及抗告意旨略以：台灣士林地方法院（下稱士林地院）
    97年度簡字第7號事件，第三人蔣振華及李玉蘭對相對人乙
    ○○提起給付票款訴訟（下稱本案訴訟），第三人蔣振華及
    李玉蘭因無資力，乃向抗告人台北分會申請法律扶助，經抗
    告人台北分會審查後准予法律扶助，指派李宏文律師擔任其
    訴訟代理人，抗告人台北分會因而支出律師酬金新台幣（下
    同）3萬元及裁判費9,973元，共計39,973元（抗告人提出於
    原審之聲請狀繕打錯誤為39,730元），依法應視為本案訴訟
    費用之一部。原裁定以本案裁判書中已載明訴訟費用之金額
    ，就抗告人主張支出裁判費部分，抗告人不得重複聲請確定
    ，而為相對人應歸還抗告人之訴訟費用額確定為3萬元本息
    之諭知。抗告人依據法律扶助法第35條第4 項取得當事人以
    外之法律地位，得於裁判確定後，獨立聲請確定訴訟費用額
    ，原裁定認抗告人不得再為聲請，尚有誤會。爰請求廢棄原
    裁定，判命相對人應負擔之訴訟費用額確定為39,973元等語
    。
二、按為實現法律扶助法之立法目的，應成立財團法人法律扶助
    基金會（下稱基金會）；基金會會址設於主管機關所在地，
    基金會得按地方法院轄區設立基金會分會（下稱分會）；該
    法第5條第2項、第9條分別定有明文。而基金會與分會辦理
    事項，各依同法第10條、第11條規定，其中律師酬金及其他
    費用之預支、給付酌減、取消、返還、分擔或負擔之審議及
    執行屬分會辦理事項，且同法第35條明文規定；「分會就扶
    助事件所支出之酬金及必要費用，視為訴訟費用之一部。因
    法律扶助而由分會支出之酬金及必要費用，得向負擔訴訟費
    用之他造請求。分會得對於負擔訴訟費用之他造，請求歸還
    其支出之酬金及必要費用。分會得據受扶助人有執行力之執
    行名義，聲請確定訴訟費用額及強制執行。」，故因法律扶
    助而由分會所支出之酬金及必要費用之一部，得由分會向負
    擔訴訟費用之他造請求，亦僅得由分會聲請法院確定訴訟費
    用額及強制執行。查相對人與蔣振華及李玉蘭之給付票款事
    件，蔣振華及李玉蘭向抗告人台北分會聲請訴訟代理之法律
    扶助，依上開說明，自僅得由台北分會聲請確定訴訟費用額
    ，抗告人以自己名義聲請確定訴訟費用額，於法無據，不應
    准許。原裁定未以此理由駁回抗告人之聲請，固有未當，然
    抗告人對原裁定未准許確定裁判費9,973 元部分，聲明不服
    ，求為廢棄，並無理由。原裁定駁回抗告人之聲請，與本院
    結論仍屬一致，應認抗告人之抗告，為無理由，予以駁回。
三、據上論結，本件抗告為無理由，裁定如主文。
中    華    民    國    99    年    9    月    30     日
                    民事第一庭
                        審判長法  官  吳謙仁
                              法  官  李瓊蔭
                              法  官  蘇瑞華
正本係照原本作成。
不得抗告。
中    華    民    國    99    年    9     月    30    日
                              書記官  賴以真

司法院資訊處製作；財團法人民間司法改革基金會備份。
